臺灣高雄地方法院刑事判決　　　　　　　　　　　　九十一年度易字第一二五六號
　　公　訴　人　臺灣高雄地方法院檢察署檢察官
　　被　　　告　丁○○
　　指定辯護人　本院公設辯護人　丙○○
右列被告因竊盜案件，經檢察官提起公訴（九十一年度偵字第四九七一號、第六六四
二號），本院判決如左：
    主  文
丁○○連續竊盜，處有期徒刑伍月，如易科罰金，以參佰元折算壹日。扣案之鑰匙壹
支沒收。
    事  實
一、丁○○罹有精神分裂症，平日精神狀況不安定，因未就醫診療，致自我控制力失
    控至精神秏弱之程度。其前因竊盜機車，經本院鳳山簡易庭以九十年度鳳簡字第
    七三七號判處有期徒刑三月，如易科罰金以三百元折算一日確定，尚未執行（不
    構成累犯），詎不知悔改，於九十一年二月二十五日二十二時許，見乙○○所有
    車牌號碼ＶＺＮ－７８９號輕型機車停放高雄縣岡山鎮○○路與岡山路路口，竟
    意圖為自己不法之所有，徒手竊取乙○○所有之上開機車，得手後供己騎用，嗣
    於九十一年三月二日十一時五十五分許，丁○○騎乘乙○○之機車行經高雄縣田
    寮鄉○○村○○路旁，為警當場查獲（該輛輕型機車已由乙○○領回）。丁○○
    又意圖為自己不法之所有，承前竊盜之概括犯意，於九十一年三月十一日十六時
    許，在高雄縣岡山鎮○○路高新銀行前，以其所有之鑰匙一支竊取甲○○所有之
    車牌號碼ＸＶＥ－９９７號重型機車一輛，得手後供己騎用，嗣於九十一年三月
    二十八日十七時四十分許，丁○○騎乘甲○○之機車行經高雄縣阿蓮鄉峰山村峰
    北十八號前，為警當場查獲，並扣得丁○○所有供竊取甲○○機車所用之鑰匙一
    支（該輛重型機車已由甲○○領回）。
二、案經高雄縣警察局湖內分局報請臺灣高雄地方法院檢察署檢察官偵查起訴。
    理  由
一、訊據被告丁○○承認於右述時、地分別騎乘被害人乙○○、甲○○所有之機車為
    警查獲之事實不諱，惟矢口否認有何連續竊盜犯行，辯稱：車牌號碼ＶＺＮ－７
    ８９號輕型機車是我在澎湖七美以新臺幣（下同）三萬六千元之代價購得，已經
    買很久；車牌號碼ＸＶＥ－９９７號重型機車也是我向人買來的，當時一次買四
    輛機車云云。經查：
（一）車牌號碼ＶＺＮ－７８９號輕型機車係被害人乙○○所有，於九十一年二月二
      十五日二十二時許，在高雄縣岡山鎮○○路與岡山路口失竊乙情，業據被害人
      乙○○於警訊中指述甚詳（見警卷九十一年三月二日調查筆錄），復有車輛失
      竊資料、車輛失竊證明單、車輛尋獲通報單及被害人乙○○出具之贓物認領保
      管收據各乙紙在卷可稽。而警方於九十一年三月二日十一時五十五分許，在高
      雄縣田寮鄉○○村○○路旁，查獲被告騎乘被害人乙○○上開機車之事實，亦
      據被告自承在卷（見本院九十一年六月二十四日審判筆錄），是可認定該輛機
      車於查獲時已在被告實力管領之下，而由被告占有使用中。參諸被害人乙○○
      所有之上開機車係在高雄縣岡山鎮失竊，五日後被告騎乘該機車在高雄縣田寮
      鄉為警查獲，則被告騎乘該機車為警查獲之時間、地點，與被害人乙○○遭竊
      之時間、地點甚為密接，足認該輛機車確係遭被告竊取無訛。雖被告辯稱：該
      機車是我在澎湖縣七美，以三萬六千元的價格買的，已經買很久云云。然查被
      害人乙○○陳述其所有輕型機車為七十五年間製造出廠，現市價只值五千元乙
      節明確（見警卷九十一年三月二日調查筆錄），是被害人乙○○之機車使用已
      久，價值不高，殊無以三萬六千元高價再度賣出之可能，且上開機車係在高雄
      縣失竊，自失竊時起至為警查獲止不過五日，被告豈可能遠自澎湖購得該車？
      尤有甚者，被告復坦承其平日在六合路托缽維生等語非虛，則被告並無固定工
      作，如何支付購買機車之費用？是被告前揭所辯與常情有悖，顯係為掩飾其竊
      盜犯行而為上開辯解，殊不足採，其確有竊取被害人乙○○機車犯行，應堪認
      定。
（二）被告竊取被害人甲○○機車之事實，業據被告於警訊中坦承：我是以一支自備
      的鑰匙竊取車牌號碼ＸＶＥ－９９７號重型機車（見警卷九十一年三月二十八
      日訊問筆錄）乙情屬實，核與被害人甲○○指訴：該車現值二萬元，於九十一
      年三月十一日十六時許，在高雄縣岡山鎮高新銀行前失竊，警方查獲之鑰匙不
      是我所有（見警卷九十一年三月二十八日調查筆錄）之情節一致，並有扣押筆
      錄、扣押物品收據、扣押物品目錄表、車輛竊盜資料個別查詢報表、車輛失竊
      證明單、車輛尋獲通報單及被害人甲○○出具之贓物認領保管收據各乙份附卷
      足稽，及被告所有用以發動上開機車之鑰匙一支扣案可證。至被告於偵查中辯
      稱：該機車為馮振隆所有云云，後於本院審理時改稱：該車是向人買的，我一
      共買四輛機車云云，其前後所供互相矛盾，又無法提供馮振隆或出售者之年籍
      住所等資料供本院查證，則是否可信已非無疑；且徵諸案重初供，被告於警訊
      中所陳顯然較少考量利弊失，所供應較事後翻異之詞可採，本院復查無證據足
      認被告於警訊之自白有何虛偽不實，反觀被告於偵、審中所言，卻有諸多有違
      情理之處，是被告於偵、審中所辯無非事後卸責之詞，不可採信，被告竊取被
      害人甲○○機車犯行亦堪認定。
二、核被告所為，係犯刑法第三百二十條第一項之竊盜罪。其先後二次竊盜犯行，時
    間緊接，方法相同，觸犯構成要件相同之罪名，顯係基於概括犯意為之，為連續
    犯，依刑法第五十六條之規定，以一罪論，並加重其刑。又被告二度為警逮捕製
    作筆錄及於檢察官內勤訊問時，雖一再辯稱機車係其購得，惟復陳述：機車已買
    四千多年云云，並出現思考混亂、胡言亂語之情形，其精神狀態顯有異常，而經
    本院函請財團法人臺灣省私立高雄仁愛之家附設慈惠醫院就被告於案發時精神狀
    態鑑定之結果，認被告思考混亂無組織，有明顯之思考障礙，綜合臨床資料及社
    會生活能力評估，被告應屬精神分裂症，惟被告末接受治療，致使其生活功能敗
    壞，依精神狀態檢查、病理衡鑑報告及社工訪察記錄判斷，被告於案發時現實感
    薄弱，判斷能力下降，應已達精神秏弱之程度，有該院九十一年六月十二日九一
    附慈精字第○九七九號函附之「司法精神鑑定報告書」一份在卷可稽，是本院認
    被告行為時之精神狀況呈現思考障礙、現實感薄弱之狀態，已達自我控制力失控
    至精神秏弱之程度，屬精神秏弱之人，爰依刑法第十九條第二項規定，減輕其刑
    ，並依法先加後減之。審酌被告前因竊盜機車，經本院鳳山簡易庭以九十年度鳳
    簡字第七三七號判處有期徒刑三月，如易科罰金以三百元折算一日確定，尚未執
    行完畢，詎不知悔改，復連續竊取被害人等之機車，惡性不輕，惟念竊取之機車
    現值不高，造成之損害非鉅等一切情狀，量處如主文所示之刑，並諭知易科罰金
    之折算標準。扣案之鑰匙一支，係被告所有供竊取被害人甲○○機車之物，業據
    被告自承在卷（見本院九十一年六月二十四日審判筆錄），爰依刑法第三十八條
    第一項第二款之規定沒收之。
據上論斷，應依刑事訴訟法第二百九十九條第一項前段，刑法第三百二十條第一項、
第五十六條、第十九條第二項、第四十一條第一項、第三十八條第一項第二款，罰金
罰鍰提高標準條例第一條前段、第二條，判決如主文。
本案經檢察官高大方到庭執行職務。
中      華      民      國      九十一      年      七      月    八    日
                                  臺灣高雄地方法院刑事第四庭
                                        審判長法官    黃建榮
                                              法官    程克琳
                                              法官    莊珮君
右正本證明與原本無異。
如不服本判決，應於判決送達後十日內，向本院提出上訴狀。
                                            書記官    王高山
中    華    民    國      九十一      年      七      月      九      日
